Inventaris van het archief van Oorlogsonderscheidingen voor het Koopvaardij- en Luchtvaartpersoneel, 1940-1975
Nationaal Archief, Den Haag
- DE UITREIKING VAN DAPPERHEIDS-ONDERSCHEIDINGEN., B
  - HET ARCHIEF VAN DE COMMISSIE ONDERSCHEIDINGEN KOOPVAARDIJ TE LONDEN, 1940 - 1946., B.3
    - Ingekomen voorstellen, rapporten en scheepsverklaringen., 4.
      - Stukken inzake het door kapitein J.van der Velden landen van 11 Britse militairen en het veilig aan wal brengen van de opvarenden na het vergaan van het m.s. 'BRABANT'., okt. '40, sept. '4; 319; 1 omslag.
      - Scheepsverklaring inzake het verloren gaan van het s.s. 'AGAMEMNON' op 8 november 1940 tengevolge van een luchtaanval. Kopie, gestencild., nov. '40; 320; 1 stuk.
      - Correspondentie inzake de dankbetuiging van de Britse regering aan de opvarenden van het s.s. 'MEROPE' voor het redden van de overlevenden van het Britse s.s. 'ALBUERA'., nov. '40 - Jan. '4; 321; 4 stukken.
      - Ingekomen brief van de N.S.H.C. inzake de gezondheidstoestand van S.Willemsten, voormalig kok a.b. van het m.s. 'PRINSES JULIANA' alsmede een afschrift van een scheepsverklaring gedateerd 17 juni 1940 inzake het vergaan van dit schip., april '41; 322; 2 stukken.
      - Rapporten en correspondentie inzake het overbrengen van het m.s. 'FRISO' van Nederland naar Engeland in mei 1940 en het ondergaan van bombardementen in de haven van Southampton in november 1940., dec. '40 - nov. '4; 323; 1 omslag.
      - Correspondentie inzake het onderzoek naar het gedrag van J.Snijders, ex-2e machinist a,b. van het m.s. 'HEENVLIET'., jan. - mei '41; 324; 1 omslag.
      - Verslag van de gezagvoerder van de sleepboot 'ATJEH' inzake zijn overtocht van Nederland naar Engeland in mei 1940. Komt niet voor een onderscheiding in aanmerking. Kopieën, gestencild., febr. '41; 325; 2 stukken.
      - Stukken inzake het onderzoek naar eventuele moedige gedragingen van F.Schuls., febr. - april '41; 326; 1 omslag.
      - Correspondentie met L.B.Wallinga, gezagvoerder van het m.s. 'LINTHORST H0MAN', inzake het veilig binnenbrengen van dit schip na een mijnexplosie. Kopieën., maart '41; 327; 2 stukken.
      - Rapporten inzake het ondergaan van een luchtaanval door het s.s. 'SEROOSKERK' op 2 maart 1941. Kopieën, gestencild., maart, aug. '42; 328; 2 stukken.
      - Correspondentie inzake het redden van 13 schipbreukelingen van het Belgische m.s. 'EMINENT' op 17 maart 1941 door het m.s. 'ALCYONE'., april - mei '41; 329; 3 stukken.
      - Correspondentie en rapporten inzake het met onvoldoende bemanning van Nederland naar Engeland overbrengen van de kustvaartuigen 'BEBO', 'BORNRIF', 'FREDANJA' en "RUJA' in mei 1940., april - juni '41; 330; 5 stukken.
      - Stukken betreffende het optreden van de 2e stuurman N.J. Bijl bij een brand a.b. van het s.s. 'MEERKERK' in mei 1941., mei - juni '41; 331; 2 stukken.
      - Rapporten inzake het verloren gaan van het s.s. 'SLAMAT' op 27 april 1941 tengevolge van luchtaanvallen., mei '41 - jan. '42; 332
      - Ingekomen brief met bijlagen inzake het verdienstelijk optreden van enkele opvarenden van het m.s. 'DJAMBI' tijdens een luchtaanval op de Londense havens in mei 1941., mei '41, maart '43; 333; 3 stukken.
      - Uittreksel uit het scheepsdagboek van het m.s. 'ZEESTER' d.d. 14 en 15 mei 1940. Kopie, gestencild., juni '41; 334; 1 stuk.
      - Correspondentie met betrekking tot het omkomen van Jan Schot bij het demonteren van een mijn a.b. van de baggermolen 'NOVIO MAGUM'., juni '41 - maart; 335; 1 omslag.
      - Rapport van kapitein L.Oele inzake het vergaan van het s.s. 'SCHIELAND' op 21 juni 1941 tengevolge van vijandelijke actie. Doorslag., (juli) 1941; 336; 1 stuk.
      - Stukken inzake de reis van het s.s. 'PRINS WILLEM VAN ORANJE' van Antwerpen naar Londen in mei 1940., aug. - sept. '41; 337; 1 omslag.
      - Stukken inzake de luchtaanval op het s.s. 'GANYMEDES' op 1 juli 1941., aug. '41, jan. '42; 338; 4 stukken.
      - Rapport inzake de luchtaanval op het s.s. 'IRIS' op 4 september 1941. Doorslag., sept. '41; 339; 1 stuk.
      - Rapporten en correspondentie inzake het veilig op het strand zetten van het s.s. 'STAD VLAARDINGEN' na torpedering op 8 september 1940., nov. '41 - febr. '4; 340; 1 omslag.
      - Correspondentie met de N.S.H.C. inzake het overbrengen van de loodsboot no. 8 vanuit Vlissingen naar Engeland in mei 1940., dec. '41; 341; 2 stukken.
      - Correspondentie inzake het gedrag van de opvarenden van het m.s. 'HERMES' bij een brand aan boord van het Britse tankschip 'PHENIX' in de haven van Haifa op 24 december 1941., dec. '41 - jan. '42; 342; 1 omslag.
      - Scheepsverklaring en reisrapport van de belevenissen van het s.s. 'PLUTO' sedert het vertrek op 8 mei 1940 uit Amsterdam tot aan de vasthouding daarvan door de Franse autoriteiten te Oran en het vertrek van de opvarenden naar Engeland. Kopieën, gestencild., z.j. (1942); 343; 1 omslag.
      - Scheepsverklaring inzake het vergaan van het s.s. 'CAMPHUYS' op 5 januari 1942 tengevolge van een duikbootaanval. Kopie, gestencild., jan. '42; 344; 1 stuk.
      - Scheepsverklaring inzake het vergaan van het s.s. 'VAN REES' op 8 januari 1942 tengevolge van torpedering. Kopie, gestencild., jan. '42; 345; 1 stuk.
      - Scheepsverklaring inzake het vergaan van het s.s. 'VAN-RIEBEECK' op 8 januari 1942 tengevolge van beschieting door een duikboot. Kopie, gestencild., jan. '42; 346; 1 stuk.
      - Scheepsverklaring inzake het vergaan van het s.s. 'BENKOELEN' op 9 januari 1942 tengevolge van beschieting en torpedering. Kopie, gestencild., jan. '42; 347; 1 stuk.
      - Scheepsverklaring inzake het vergaan van het m.s. 'TOBOALI' op 10 januari 1942 tengevolge van een luchtaanval. Kopie, gestencild., jan. '42; 348; 1 stuk.
      - Scheepsverklaring inzake het vergaan van het s.s. 'BUYSKENS' op 22 januari 1942 tengevolge van een luchtaanval. Kopie, gestencild., jan. '42; 349; 1 stuk.
      - Scheepsverklaring inzake het vergaan van het m.s. 'BOELONGAN' op 28 januari 1942 tengevolge van een luchtaanval. Kopie, gestencild., jan. '42; 350; 1 stuk.
      - Scheepsverklaring inzake het vergaan van het s.s. 'ELOUT' op 28 januari 1942 tengevolge van een luchtaanval. Kopie, gestencild., jan. '42; 351; 1 stuk.
      - Waarderend schrijven van de Britse Admiraliteit inzake de door de m.s. 'AGATHA', 'ANTONIA' en 'LUCITA' geleverde goede diensten. Kopie, gestencild., jan. '42; 352; 1 stuk.
      - Dossier inzake het moedig gedrag van de 1e stuurman G.P.W.Lijbers van het s.s. 'KHOEN HOEA' bij luchtaanvallen op 26 januari 1942 te Pontianak. Kopieën., jan. '42 - maart; 353; 1 omslag.
      - Scheepsverklaring inzake het vergaan van het s.s. 'IMHOFF' op 19 januari 1942 tengevolge van een luchtaanval. Kopie, gestencild., febr. '42; 354; 1 stuk.
      - Scheepsverklaring inzake het vergaan van het s.s. 'LEMATANG' op 22 januari 1942 tengevolge van een luchtaanval. Kopie, gestencild., febr. '42; 355; 1 stuk.
      - Scheepsverklaring inzake het vergaan van het s.s. 'REAEL' op 30 januari 1942 tengevolge van luchtaanvallen. Kopie, gestencild., febr. '42; 356; 1 stuk.
      - Scheepsverklaring inzake het vergaan van het m.s. 'TIDORE' op 5 februari 1942 tengevolge van een luchtaanval. Kopie, gestencild., febr. '42; 357; 1 stuk.
      - Scheepsverklaring inzake het ondergaan van een luchtaanval door het s.s. 'VAN NECK' op 3 en 6 februari 1942 te Koepang (Timor)., febr. '42; 358; 1 stuk.
      - Scheepsverklaring inzake het vergaan van het s.s. 'VAN CLOON' op 7 februari 1942 tengevolge van beschieting en torpedering door een onderzeeboot. Kopie, gestencild., febr. '42; 359; 1 stuk.
      - Rapport inzake de hulpverlening door de sleepboot 'THAMES' aan het Britse m.s. 'LLANGIBY CASTLE' in februari 1942. Kopie, gestencild., maart '42; 360; 2 stukken.
      - Scheepsverklaring inzake het vergaan van het m.s. 'SIANTAR' op 3 maart 1942 tengevolge van beschieting door een duikboot. Kopie, gestencild., maart '42; 361; 1 stuk.
      - Rapport van de gezagvoerder van het s.s.'SINGKEP' inzake en correspondence over de op haar reis van Australië naar Nieuw-Zeeland in maart 1942 opgelopen machineschade., mrt., okt., dec. '42; 362; 3 stukken.
      - Ingekomen brief van de N.S.H.C. inzake het al dan niet neerschieten van een vliegtuig door het s.s. "HELDER'., april '42; 363; 1 stuk.
      - Scheepsverklaring inzake het vergaan van het s.s. 'ENGGANO' op 1 maart 1942 tengevolge van een luchtaanval. Kopie, gestencild., april '42; 364; 1 stuk.
      - Scheepsverklaring inzake het vergaan van het s.s. 'BANJOEWANGI' op 6 april 1942 tengevolge van beschieting door een oorlogsschip. Kopie, gestencild., 365; 1 stuk.
      - Scheepsverklaring inzake het vergaan van het s.s. 'HEBE' op 11 april 1942 tengevolge van een aanvaring met een Britse mijnenveger. Kopie, gestencild., april '42; 366; 1 stuk.
      - Scheepsverklaring inzake het vergaan van het motortankschip 'AMSTERDAM' op 16 april 1942 tengevolge van torpedering. Kopie, gestencild., april '42; 367; 1 stuk.
      - Rapport van de gezagvoerder ter zake van hetgeen a.b. van het s.s. 'SPILBERGEN' gemerkt werd van vijandelijke acties bezuiden Java tussen 28 februari en 4 maart 1942. Kopie, gestencild., mei '42; 368; 1 stuk.
      - Memorandum van kapitein-luitenant ter zee H.M.van Bemmelen inzake het vergaan van het m.s. 'MODJOKERTO' op 1 maart 1942. Kopie, gestencild., mei '42; 369; 1 stuk.
      - Extract uit een brief van de gezagvoerder over het op 4 mei 1942 nabij Kaapstad op een mijn lopen en het aldaar veilig binnen brengen van het s.s. 'MANGKALIHAT'. Kopie, gestencild., 370; 1 stuk.
      - Scheepsverklaring inzake het vergaan van het m.s. 'OCANA' op 24 maart 1942 tengevolge van vijandelijke actie. Doorslag., mei '42; 371; 1 stuk.
      - Rapport van de Nederlandse Zaakgelastigde in Zweden inzake het gedrag van de gezagvoerder H.P.Veling van het kustvaartuig 'BOEKELO'. Kopie, gestencild., juni '42; 372; 1 stuk.
      - Stukken inzake het vergaan van het s.s. 'FLORA' op 17 juni 1942 tengevolge van beschieting door 2 duikboten., juni - dec. '42; 373; 1 omslag.
      - Scheepsverklaring inzake het vergaan van het m.s. 'POLYPHEMUS' op 26 mei 1942 tengevolge van torpedering. Kopie, gestencild., juni '42; 374; 1 stuk.
      - Scheepsverklaring inzake het vergaan van het m.s. 'KOENJIT' op 5 mei 1942 tengevolge van torpedering. Kopie, gestencild., juli '42; 375; 1 stuk.
      - Stukken betreffende het eventueel neerschieten van een Duits vliegtuig door de opvarenden van het m.s. 'SUMATRA' op 31 mei 1942., juli '42; 376; 1 omslag.
      - Rapport inzake het vergaan van het m.s. 'TYSA' op 29 juni 1942 tengevolge van torpedering. Kopie, gestencild., juli '42; 377; 1 stuk.
      - Rapport van de Nederlandse vice-consul te Haifa inzake het veilig binnen brengen van het m.s. 'ADINDA' na torpedering op 14 juli 1942. Afschrift., juli '42; 378; 1 stuk.
      - Proces-verbaal inzake het vergaan van het m.s. 'STRABO' op 10 augustus 1942 tengevolge van beschieting door een duikboot. Kopie, gestencild., aug. '42; 379; 1 stuk.
      - Scheepsverklaring inzake het vergaan van het s.s. 'KENTAR' op 31 juli 1942 tengevolge van torpedering. Kopie, gestencild., sept. '42; 380; 2 stukken.
      - Notariele akte inzake het vergaan van het m.s. 'DRACO' op 5 augustus 1942 tengevolge van beschieting door een duikboot. Kopie, gestencild., sept. '42; 381; 1 stuk.
      - Rapport van de Nederlandse vice-consul te Sydney inzake het vergaan van het m.s. 'TOMOHON' op 1 maart 1942 tengevolge van beschieting door torpedojagers. Met aanbiedingsbrief., sept. '42; 382; 2 stukken.
      - Notariële akte inzake het vergaan van het s.s. 'SURINAME' op 14 september 1942 tengevolge van torpedering. Kopie, gestencild., okt. '42; 383; 1 stuk.
      - Rapporten van de gezagvoerder inzake een vijandelijke actie tegen het m.s. 'JUNE' op 1 October 1942 tussen Southampton en Port Talbot. Kopieën, okt. '42, aug, '44; 384; 2 stukken.
      - Rapporten inzake het verloren gaan van het m.s. 'KOTA RAEJA' op 24 februari 1942 tengevolge van een luchtaanval op de haven van Soerabaja. Kopie, gestencild., dec. '42; 385; 1 omslag.
      - Rapport inzake de lotgevallen van het m.s. 'TIBA' in november 1942 bij de landingen in Noord-Afrika. Kopie, gestencild., dec. '42; 386; 1 stuk.
      - Rapport en scheepsverklaring inzake het vergaan van het s.s. 'AURORA' op 24 november 1942 tengevolge van een luchtaanval. Kopie, gestencild. Met aanbiedingsbrief., dec. '42 - febr. '; 387; 1 omslag.
      - Verslagen betreffende het redden van 12 overlevenden van een niet met name genoemd schip van de maatschappij 'Nederland' in de Caraibische Zee door het Britse m.s. 'RODSLEY'., dec. '42 - febr. '; 388; 3 stukken.
      - Rapporten inzake het vergaan van het s.s. 'OMBILIN' op 12 december 1942 tengevolge van torpedering. Kopieën., dec. '42 - april '; 389; 1 omslag.
      - Stukken betreffende de reis in november 1942 naar Noord-Afrikaanse havens van het m.s. 'CHRISTIAAN HUYGENS'., Jan. '43; 390; 2 stukken.
      - Rapport inzake de activiteiten van het m.s. 'ALCINOUS' tijdens de invasie in Noord-Afrika in november 1942. Kopie., jan. '43; 391; 1 stuk.
      - Rapport inzake de luchtaanvallen op het s.s. 'HEEMSKERK' op 25 en 27 december 1942 in de haven van Merauke., jan. '43; 392; 1 stuk.
      - Scheepsverklaring en rapport inzake het vergaan van het s.s. 'SOEKABOEMI' op 27 december 1942 tengevolge van torpedering. Kopieën, gestencild., jan., juli '43; 393; 2 stukken.
      - Rapport van de gezagvoerder van het s.s. 'STAD AMSTERDAM' inzake het vergaan op 25 augustus 1942 tengevolge van torpedering., febr. '43; 394; 1 stuk.
      - Rapport inzake de torpedering van het s.s. 'STAD HAARLEM' in januari 1943, doch waarbij de torpedo niet explodeerde en het schip veilig binnen gebracht kon worden. Kopie, gestencild., febr. '43; 395; 1 stuk.
      - Waarderend schrijven van Lieutenant-General W.G. Lindsell aan de kapitein van het s.s. 'TRAJANUS". Kopie .Met aanbiedingsbrief., jan.'43 - maart '43; 396; 2 stukken.
      - Rapport inzake het vergaan van het s.s. "s JACOB' op 8 maart 1943 tengevolge van een vliegtuigaanval. Kopie, gestencild., maart '43; 397; 1 stuk.
      - Scheepsverklaring en rapporten inzake de torpedering op 3 maart 1943 en het behouden binnen brengen van het m.s. 'TIBIA'. Kopieen, gestencild., maart - juni '43; 398; 3 stukken.
      - Scheepsverklaring inzake het vergaan van het s.s. 'BANTAM' op 28 maart 1943 tengevolge van luchtaanvallen. Kopie, gestencild., april '43; 399; 1 stuk.
      - Rapport inzake het vergaan van het s.s. 'ULYSSES' op 12 april 1943 tengevolge van torpedering. Kopie, gestencild., april '43; 400; 1 stuk.
      - Scheepsverklaring en brief van de gezagvoerder van het s.s. 'TITUS' inzake een ondergane bomaanval op 14 mei 1943 in de haven van Algiers. Kopieën, gestencild., april '43; 401; 2 stukken.
      - Ingekomen brief van de N.S.H.C. inzake de ontsnapping van het s.s. 'SIBIGO' op 27 februari 1942 uit de haven van Tjilatjap. Kopie, gehectografeerd., mei '43; 402; 1 stuk.
      - Rapport en scheepsverklaring inzake de luchtaanval op het s.s. 'VAN 0UTH00RN' op 14 april 1943. Kopieën, gestencild., mei '43; 403; 2 stukken.
      - Reisrapport van de gezagvoerder van het s.s. 'GENERAAL VERSPIJCK' over de evacuatiereis van Java naar Australië. Kopie, gestencild., mei '43; 404; 1 stuk.
      - Reisrapport van de gezagvoerder van het s.s. 'JAPARA' over de evacuatiereis van Java naar Sydney. Kopie, gestencild., z.j. (1943); 405; 1 stuk.
      - Stukken betreffende het gedrag van de kustvaart,kapitein K.den Boogert van het m.s. 'OUD-BEIJERLAND'. Kopie, gestencild., z.j., aug. '43; 406; 2 stukken.
      - Rapport van de gezagvoerder van het s.s. 'BENAKAT' inzake de ontsnapping van Tjilatjap naar Colombo in februari 1942. Kopie, gestencild., juni '43; 407; 1 stuk.
      - Rapport inzake het moedige gedrag van de Laskaar Shamseer Baker, enige overlevende van het s.s. 'SEMBILAN'. Kopie, gehectografeerd., juni '43; 408; 1 stuk.
      - Stukken inzake het vergaan van het s.s. 'PALIMA' op 12 juni 1943 tengevolge van torpedering. Kopieën, gestencild., juni - juli '43; 409; 3 stukken.
      - Notariële akte inzake het vergaan van het s.s. 'CERES' op 13 maart 1943 tengevolge van torpedering. Kopieën, gestencild., maart '43; 410; 1 stuk.
      - Notariële akte inzake het vergaan van het s.s. 'BENAKAT' op 20 mei 1943 tengevolge van torpedering. Kopie, gestencild., juli '43; 411; 1 stuk.
      - Rapporten inzake het vergaan van het m.s. 'POELAU ROEBIAH' op 6 juni 1943 tengevolge van een explosie. Kopieën, gestencild., juli, dec. '43; 412; 2 stukken.
      - Brief van de N.S.H.C. inzake de belevenissen van het m.s. 'CRESCENDO' tussen juni 1940 en december 1942., okt. '43; 413; 1 stuk.
        voor de rapporten zie inventaris no. 54
      - Scheepsverklaring inzake het vergaan van het s.s. 'MANGKALIHAT' tengevolge van de torpedering op 1 augustus 1943., aug. '43; 414; 1 stuk.
      - Rapport van de gezagvoerder inzake een duikbootaanval op het s.s. 'THEMISTO' op 17 mei 1942. Kopie, gehectografeerd., aug. '43; 415; 1 stuk.
      - Verslag van een reis van het m.s. 'TJISADANE' in augustus 1943 naar Kiska op de Aleoeten. Kopie, gestencild., sept. '43; 416; 1 stuk.
      - Rapporten inzake de door het s.s. 'ROSSUM' in het Middellandse Zee-gebied ondergane luchtaanvallen in de periode van april - augustus 1943. Kopieën., aug. - nov. '43; 417; 1 omslag.
      - Rapporten en correspondentie inzake het terugvallen van een 'fast aerial mine' aan boord van het s.s. 'AMSTELKERK'. Kopieën., aug. - dec. '43; 418; 1 omslag.
      - Rapporten inzake de activiteiten bij de landingen in zuid Italië van het m.s.'MARNIX VAN ST.ALDEGONDE' gedurende de maanden augustus en september 1943. Kopieën, gestencild., sept. - nov. '43, april, juni '44; 419; 1 omslag.
      - Scheepsverklaring inzake het vergaan van het m.s. 'COLOMBIA' op 27 februari 1943 tengevolge van torpedering. Kopie, gestencild., nov. '43; 420; 1 stuk.
      - Scheepsverklaring inzake het vergaan van het s.s. 'ALPHERAT' op 21 december 1943 tengevolge van een luchtaanval. Kopie, gestencild., dec. '43; 421; 1 stuk.
      - Scheepsverklaring inzake het op 21 october 1943 op een mijn lopen en daarna behouden binnen brengen van het m.s. 'SALAWATI'. Kopie, gestencild., maart '44; 422; 1 stuk.
      - Stukken inzake het verdienstelijk gedrag van de matroos M. Tuit van het s.s. 'EDAM' bij zijn poging drenkelingen te redden in de haven van Beira op 21 maart 1944. Kopieën, gehectografeerd., juni, juli '44; 423; 3 stukken
        Zie ook inventaris no. 56.
      - Rapport inzake het vergaan van het m.s. 'DEMPO' op 17 maart 1944 tengevolge van torpedering. Kopie, gestencild., mei '44; 424; 1 stuk.
      - Dossier inzake het afwijken van de voorgeschreven route door de gezagvoerder van het m.s. 'KLIPFONTEIN' in het begin van 1941 waardoor een Duitse raider bij de Mariannen werd ontlopen., mei - juni '44; 425; 1 omslag.
        Zie ook inventaris no, 685.
      - Stukken inzake een luchtaanval op het m.s. 'MAGDALA' op 11 mei 1944. Kopieën., mei, aug. '44; 426; 1 omslag.
      - Rapport van de gezagvoerder van het m.s. 'JUNE' inzake het neerschieten van een vliegtuig op 15 juni 1944. Afschrift, gestencild., juli ' 44; 427; 1 stuk.
      - Proces-verbaal inzake het vergaan van het s.s. 'GAROET' op 19 juni 1944 tengevolge van torpedering. Kopie, gestencild., juli '44; 428; 1 stuk.
      - Rapporten en correspondentie inzake een luchtaanval op een convooi, waarvan het m.s. 'TIBA' deel uitmaakte, op 30 mei 1944. Kopieën., mei - sept. '44; 429; 1 omslag.
      - Stukken inzake het vergaan van het s.s. 'BODEGRAVEN' op 2 juli 1944 tengevolge van vijandelijke aktie. Kopieën., aug. '44, jan. '45; 430; 3 stukken.
      - Stukken inzake het moedige gedrag van de Britse messroom-steward J. Pask van de sleepboot 'ZWARTE ZEE'. Kopieën., aug. - sept. '44, jan. '45; 431; 1 omslag.
      - Rapporten inzake een luchtaanval op een convooi, waarvan het s.s. 'TJIMANOEK' deel uitmaakte, op 30 mei 1944. Kopieën, gehectografeerd., okt. - nov. '44; 432; 2 stukken.
      - Rapport inzake de deelname van het s.s. 'VAN DER CAPELLE' aan de invasie in zuid Frankrijk in augustus 1944. Kopie, gehectografeerd., okt. '44.; 433; 1 stuk.
      - Stukken inzake de door de sleepboot 'HUDSON' geleverde hulp bij het in veiligheid brengen van de 'Mulberry A 194', okt. '44, mei '45; 434; 4 stukken.
      - Rapport van de gezagvoerder van het m.s. ' VEENENBURGH' inzake het redden van 6 Britse vliegers van een zandplaat bij de Wash-baai op 14 november 1944. Kopie., nov. '44; 435; 1 stuk.
      - Rapport over de rol welke de Nederlandse sleepboten vervulden bij de invasie in Normandie in 1944. Kopie, gehectografeerd., dec. '44; 436; 1 stuk.
      - Dossier inzake de houding van W.P.Pont, 4e stuurman a.b. van het m.s. 'AAGTEKERK'. Kopieën., dec. '44 - maart '4.; 437; 1 omslag.
      - Rapporten inzake de aanval met een luchttorpedo op het m.s. 'SOMMELSDIJK' op 25 december 1944. Kopieën., jan. - aug. '45; 438; 1 omslag.
      - Scheepsverklaring inzake het vergaan van het s.s. 'LISETA' op 15 februari 1945 tengevolge van torpedering. Kopie, gestencild., maart '45; 439; 1 stuk.
      - Rapporten inzake het vergaan van het s.s. 'SIBIGO' op 16 maart 1945 in een cycloon., maart - april '45; 440; 1 omslag.
      - Stukken inzake de redding op de Wester-Schelde van de overlevenden van de 'LST 80' door de sleepboot 'ANTIC op 20 maart 1945. Kopieën., april - mei '45; 441; 1 omslag.
      - Correspondentie inzake de vermeende klacht van J. Wols, 1e stuurman a.b. van het s.s. 'HELDER' betreffende de stiefmoederlijke behandeling van het K.N.S.M.-personeel in verband met de uitreiking van onderscheidingen. Kopie, gestencild., mei '45; 442; 1 omslag.
      - Rapport van de gezagvoerder van het s.s. 'AMSTEL' inzake de zware explosie te Bari op 9 april 1945. Kopie, gestencild., (mei) 1945; 443; 1 stuk.
      - Rapporten inzake de tengevolge van een luchtaanval op 15 mei 1945 te Okinawa door het m.s. 'TJISADANE' opgelopen schade. Kopieën, gestencild., mei - juni '45; 444; 1 omslag.
      - Rapporten en scheepsverklaring inzake het vergaan van het s.s. 'MARS' op 29 mei 1945 tengevolge van een explosie. Kopieën, gestencild., juni '45; 445; 1 omslag.
      - Notariële akte, te Rotterdam gepasseerd, inzake de aanval op 16 maart 1941 door het slagschip 'SCHARNHORST' op het s.s. 'MANGKAI'., okt. '41; 446; 1 stuk.
    - Koninklijke onderscheidingen., 5.
      - Dossiers inzake de voorstellen aan de minister tot het doen van voordrachten aan de Koningin om Koninklijke onderscheidingen toe te kennen voor bedreven daden van heldhaftigheid., 1940 - 1945; 447-588; 142 omslagen.
        - Een opvarende van het Britse s.s. 'ELEANOR BROOKE'. sept. '40 - aug. '41, 447
        - De gezagvoerder en 16 opvarenden van het s.s. 'MOENA'. sept. '40, 448
        - De gezagvoerder van het s.s. 'TEXELSTROOM'. dec. '40 - febr. '41, 449
        - De gezagvoerder van het m.s. 'WESTLAND'. dec. '40 - mei '41, 450
        - De gezagvoerder en 7 opvarenden van het s.s. 'BATAVIER IV. dec. '40 - febr. '41, 451
        - De gezagvoerder en 8 opvarenden van het s.s. 'VOLENDAM'. sept., 452
        - De gezagvoerder en 9 opvarenden van het Zweedse m.s. 'RYDBOHOLM'. jan. - dec. '41, 453
        - De gezagvoerder en 2 opvarenden van het m.s. 'ALCINOUS'. aug. '40 - jan. '43, 454
        - De gezagvoerder van het s.s. 'BATAVIER II'. dec. '40 - aug. '41, 455
        - De gezagvoerder en 5 opvarenden van het m.s. 'DELTA'. aug. '40 - april '4, 456
        - De gezagvoerder en een opvarende van het s.s. 'HERMES'. jan. - maart '41, dec. '42, april '43, 457
          met 5 zwart/wit foto's, 18 x 24 cm.
        - Zeven opvarenden van het s.s. 'SITOEBONDO'. sept. '40 - maart ', juli '42, sept. '46., 458
        - De gezagvoerder van het s.s. 'BODEGRAVEN'. mei '40, maart - april '41, 459